臺灣高雄地方法院刑事判決　　　　　　　 100年度訴字第30號
公　訴　人　臺灣高雄地方法院檢察署檢察官
被　　　告　謝○雲
上列被告因妨害風化案件，經檢察官提起公訴（99年度偵字第27
931 號），本院判決如下：
    主  文
謝○雲犯圖利容留性交罪，處有期徒刑肆月，如易科罰金，以新
臺幣壹仟元折算壹日。
    事  實
一、謝○雲自民國99年7 月12日起擔任高雄市○○區○○路164
    號「富○理髮店」之實際負責人，而自99年8 月下旬某日起
    ，雇用成年女子陳○琴為美容師。99年8 月30日下午4 、5
    時許，林○發進入「富○理髮店」時，謝○雲、陳○琴均在
    該店1 樓，林○發因曾於謝○雲擔任負責人之前至該店消費
    並與女子性交易，即表示欲與其上次性交易之對象行男子得
    將陰莖插入女子陰道抽送直至射精、俗稱「全套」之性交行
    為，謝○雲竟意圖營利，而基於媒介、容留林○發與陳○琴
    性交之犯意，向林○發稱換陳○琴「做做看」，而媒介林順
    發與陳○琴為性交易，林○發應允後，謝○雲即容留陳○琴
    偕同林○發至該店2 樓房間內為性交，代價為新臺幣（下同
    ）1600元，該1600元再由謝○雲、陳○琴以三、七比例分帳
    。嗣陳○琴與林○發性交完畢，即為員警於同日下午5 時20
    分許臨檢時查獲，於1 樓之冰箱內扣得陳○琴與林○發性交
    時使用過之保險套1 枚，並於2 樓置物櫃內扣得未使用過之
    保險套11枚，而查悉上情。
二、案經高雄市政府警察局苓雅分局報告臺灣高雄地方法院檢察
    署檢察官偵查起訴。
    理  由
壹、程序部分
一、按被告以外之人於審判外之言詞或書面陳述，除法律有規定
    者外，不得作為證據；又按被告以外之人於偵查中向檢察官
    所為之陳述，除顯有不可信之情形者外，得為證據，刑事訴
    訟法第159 條第1 項、第159 條之1 第2 項分別定有明文。
    查證人林○發、陳○琴於偵查中之陳述，均為檢察官偵查本
    案時命證人具結後所為之證述，且未經被告陳明有何顯不可
    信之情形，揆諸前開法條，應有證據能力。
二、本判決所引用之其他證據資料（詳後引用之各項證據），其
    中係屬傳聞證據部分，縱無刑事訴訟法第159 條之1 至第15
    9 條之4 或其他規定之傳聞證據例外情形，亦因被告及檢察
    官均未於言詞辯論終結前，就證據能力聲明異議，依刑事訴
    訟法第159 條之5 第2 項規定，視為同意作為證據使用；本
    院審酌卷內並無事證顯示各該陳述之作成時、地與週遭環境
    ，有何致令陳述內容虛偽、偏頗之狀況後，亦認為適當，依
    刑事訴訟法第159 條之5 第1 項之規定，為傳聞法則之例外
    ，應有證據能力。
貳、實體部分
一、訊據被告謝○雲固不否認陳○琴與林○發於富○家庭理髮店
    之房間內為性交易之事實，惟矢口否認有何媒介、容留渠等
    為性交易之行為，辯稱：林○發至富○家庭理髮店時係陳淑
    琴所接待，伊僅在一旁看電視，性交易是陳○琴私自與林順
    發所為，伊不知情云云。經查：
 (一) 被告謝○雲於99年7 月12日向財政部高雄市國稅局苓雅稽徵
    所申請變更為高雄市○○區○○路164 號富○家庭理髮店之
    負責人，並擔任富○家庭理髮店之實際負責人，陳○琴為其
    於99年8 月下旬起所雇用之美容師，陳○琴服務客人所得係
    與被告以7 、3 比例分帳。林○發於99年8 月30日下午4 、
    5 時許進入富○家庭理髮店時，被告謝○雲及陳○琴均在該
    理髮店之1 樓，嗣陳○琴與林○發同至2 樓房間內，由陳淑
    琴以1600元之代價，與林○發為俗稱「全套」即男子得將陰
    莖插入小姐陰道內抽動至射精之性交行為。員警於同日下午
    5 時20分許至上址臨檢時，陳○琴已與林○發性交完畢，員
    警乃於理髮店1 樓冰箱內扣得林○發與陳○琴所使用過之保
    險套1 枚、於2 樓置物櫃之抽屜中扣得未使用之保險套11枚
    等情，業經證人陳○琴、林○發分別於警詢、偵查及本院審
    理中證述一致，核與財政部高雄市國稅局苓雅稽徵所99年7
    月19日財高國稅苓營業字第0993002643號函（警卷第39、40
    頁）、高雄市政府警察局苓雅分局第一組臨檢紀錄表（警卷
    第16頁）、高雄市政府警察局苓雅分局扣押筆錄、扣押物品
    目錄表（警卷第19至22頁）、現場照片（警卷第27至29頁）
    相符，並為被告所坦認，上開事實首堪認定。
 (二) 而林○發於99年8 月30日當日，係第2 次至富○家庭理髮店
    消費，其第1 次至該店時並未看到被告謝○雲，99年8 月30
    日進入店內時，店內僅有被告謝○雲及陳○琴，林○發本欲
    找前次為其服務之5 號小姐，並表示要做「全套」，惟陳淑
    琴即說伊要做，被告謝○雲知道陳○琴及林○發是要做「全
    套」，也說換陳○琴做做看，陳○琴遂將林○發帶至2 樓房
    間內為性交等情，業據證人林○發於偵查中證稱：在案發前
    1 個多月我就有去過這家店，我第1 次去不是跟陳○琴，但
    是也有性交易... 我是第2 次才看到謝○雲，99年8 月30日
    我一進到店裡，店裡只有謝○雲與陳○琴，我是跟陳○琴講
    說我要找我上次找的那個5 號小姐，陳○琴說換人做做看，
    她就帶我到2 樓的房間... 我在1 樓時就有說要做全套，陳
    淑琴就說她要做，當時謝○雲也說換陳○琴做做看，謝○雲
    她知道我跟陳○琴是要做全套等語明確（偵卷第19頁）。而
    陳○琴為被告所雇用，陳○琴服務客人所得，需與被告以七
    、三分帳，已如前述，陳○琴在店內從事何事、收費若干，
    攸關被告從中抽成之所得，被告自無對陳○琴於店內所為不
    加干涉、聞問，而容認陳○琴私自為其他服務並擅自收費之
    理。被告辯稱林○發進入店內時其在看電視，並未與林○發
    對話，已與其為該理髮店之經營者，遇有客人上門消費時，
    當招呼、接待客人之常情有異。參以被告之經濟狀況並非甚
    佳，需負擔每月15000 元之店租及其住處6300元之房租，又
    需扶養3 名子女（參本院卷第48頁），如客人由陳○琴服務
    ，其僅能抽取其中3 成之利益，何以會在無其他客人之情況
    下，同意由陳○琴服務林○發，而由陳○琴賺取林○發消費
    費用之7 成，更足認被告於陳○琴陪同林○發上樓之前，即
    知悉陳○琴與林○發所為並非單純按摩、推拿或理容等項目
    ，而係性交易。證人林○發前開偵查中所述，應屬實在，被
    告確有為林○發媒介陳○琴與之性交，而該富○家庭理髮店
    既為被告謝○雲所經營，被告明知陳○琴與林○發欲為性交
    之交易，仍允許陳○琴、林○發使用富○家庭理髮店2 樓之
    房間，其亦有容留渠等性交之事實至明。
 (三) 被告雖辯稱未允許陳○琴為性交易，且對陳○琴於富○家庭
    理髮店內為性交易並不知情，並以陳○琴所出具富○理髮廳
    規則（偵卷第30頁）為證，查該富○理髮廳規則內固有「本
    店嚴禁色情違規按摩，若美容師違反以上規則，經警方查獲
    一切法定刑責美容師自行負責」等語，惟該規則最右方之日
    期欄內，本係書寫「中華民國99年8 月4 日」，而經以修正
    液將日期欄內之數字塗去，僅留有「中華民國年月日」；最
    左方之日期欄距離其右方美容師姓名、地址、身分證字號等
    欄位約有1 行之距離，依一般書寫契約等文書之習慣，文件
    最末端之日期欄應係填載立書之日期，惟該最左方之日期欄
    係填載「中華民國55年9 月12日」即陳○琴之出生日期，足
    認簽立該理髮廳規則之陳○琴及要求陳○琴簽立該規則之人
    均不瞭解該份契約應如何填寫，而可推論該文書應非被告雇
    用陳○琴之初所製作或要求陳○琴簽立。另該規則之右方日
    期欄本係書寫「中華民國99年8 月4 日」而遭人塗改，而陳
    淑琴係99年8 月下旬方至富○家庭理髮店工作，是該規則係
    陳○琴於何時、在何種情境下所簽署，其簽署該規則之意是
    否即在為被告卸責，更非無疑，是亦難以該富○理髮廳規則
    遽為有利被告之認定。
 (四) 再查，富○家庭理髮店之1 樓即櫃臺及理髮座位，2 樓僅有
    4 間房間，面積並非甚大，且店內亦設置有監視系統，此有
    照片（警卷第24至27頁）及被告於本院繪製之2 樓格局圖（
    本院卷第52頁）可資證明，被告欲掌握店內之服務人員或客
    人之動態，並非難事，被告辯稱不知陳○琴與林○發於店內
    為性交易，顯不合理。而該理髮店裝有監視器，監視器螢幕
    分別照1 樓店門外騎樓處及1 樓理髮座（由內往外、由外往
    內各1 ），此有照片1 張可證（警卷第25頁），而2 樓之2 
    間房間均裝有監視器螢幕，此亦有被告之陳述可佐（本院卷
    第39頁），被告雖稱裝設監視器螢幕是要看客人有無對小姐
    毛手毛腳、怕客人打小姐，惟房間內既未裝設監視器之鏡頭
    ，殊難以監視器達到預防客人非禮、施暴或作為存證之用之
    目的；而被告又稱該監視器是為了替客人看顧停放店外之機
    車，惟客人至富○家庭理髮店消費，對於該店外騎樓裝設有
    監視器鏡頭之事，自無所悉，即便偶有客人要求被告代為看
    顧停放於店外之車輛，亦在少數，況若於房間內裝設監視器
    之目的在於方便注意客人之車輛，僅需在被告所在之房間內
    設有監視器螢幕即可，亦無庸於1 樓理髮座之位置裝設2 個
    監視器鏡頭，足認使用該監視設備之目的應在於躲避檢警臨
    檢或搜索，益證被告對於陳○琴於店內為性交易之行為，非
    無所悉，其所辯均不知情、為陳○琴個人行為云云，均不足
    採，其確有前開媒介及容留性交之行為無訛。
 (五) 證人林○發於本院審理時雖翻異前詞，改稱：在店內1 樓時
    只有問陳○琴「有沒有做」，是到2 樓後陳○琴才提到「全
    套」1600元，且其進入店內時並沒有與被告交談，被告也沒
    有說「換陳○琴做做看」，忘記偵查中有無指證被告，如有
    就是伊偵查中所述有出入云云（本院卷第24至25頁、第31頁
    ），惟證人林○發於99年8 月30日至富○家庭理髮店時遇員
    警臨檢，其於99年9 月13日接受偵訊時，時間僅隔2 週，證
    人之記憶當尚屬清晰，似無於案發後2 週之記憶不清、於案
    發近半年於本院作證時記憶反而更為清楚之理。且證人林順
    發對於其99年8 月30日在富○家庭理髮店為警臨檢之經過及
    其至富○家庭理髮店消費之經驗，就其於99年8 月30日之前
    第1 次至富○家庭理髮店時有無性交易乙節，於本院係證稱
    ：「第1 次沒有做性交易」、「之前做600 元的而已」（本
    院卷第27、30頁），其所述已與在警詢時所稱：「（問：你
    如何得知富○理髮店小姐從事性交易行為？）我之前有去消
    費過」、「之前有小姐跟我介紹過，今天我已經知道消費方
    式，就不用告知我消費方式」、「（問：你至富○理髮店全
    套式色情性交易有幾次？）這次是第二次去消費」（警卷第
    15頁），及其在偵訊時所稱：案發前1 個多月有去該家店，
    也有性交易，但不是跟陳○琴（偵卷第19頁）迥異；證人林
    順發於本院審理時稱99年8 月30日當日還有另一名男客在場
    ，該男客僅穿1 條內褲（本院卷第27頁背面），所述亦與證
    人陳○琴稱當時店內2 樓並無林○發外之其他客人（本院卷
    第35頁），及被告稱當日僅有1 個客人（本院卷第46頁）等
    情矛盾。而被告雖稱林○發所述「在場僅著內褲之男子」好
    像是警察（本院卷第46頁），惟本件係由高雄市政府警察局
    苓雅分局員警臨檢而查悉，並非由員警以喬裝客人之方式偵
    辦，員警僅穿著內褲於富○家庭理髮店內，顯非合理，況99
    年8 月30日時富○家庭理髮店內至多僅有被告及陳○琴2 名
    服務人員，即使該僅著內褲之男子係前來消費時巧遇臨檢之
    客人，被告及陳○琴亦無可能讓客人獨自在店內，而分別外
    出買飲料及與林○發為性交易之可能，是證人林○發與被告
    所言「尚有另一名僅穿內褲之男子」之事當非事實，其於本
    院審理作證時之記憶、敘述是否正確，洵非無疑。參以證人
    林○發於偵訊中，尚能明確證稱：是第二次至富○家庭理髮
    店時才看到謝○雲（偵卷第19頁），足認證人林○發於第二
    次之富○家庭理髮店時，對於其第一次消費時店內之服務人
    員仍有印象，且其確有看到謝○雲之長相，方可能於比對記
    憶中富○家庭理髮店之服務人員長相後，於偵訊中做出「第
    二次才看到謝○雲」之結論，證人林○發於本院中卻證稱：
    應該是剛剛那個證人（指陳○琴）帶我去2 樓沒有錯，但是
    另外一個人我完全沒有看她（本院卷第29頁背面），證人林
    順發所述顯有矛盾。復以林○發於99年8 月30日至富○家庭
    理髮店之目的，本即非按摩或推拿，而係欲為性交易，此有
    證人林○發之證述可證（本院卷第28頁背面、第29頁），依
    林○發至富○家庭理髮店消費之動機，對於陳○琴是否可提
    供俗稱「全套」之性交易一事，應至為關心，其於99年8 月
    30日進入富○家庭理髮店時，既見店內之小姐均非其前次消
    費之服務人員，更應早於上至2 樓之前，即先確認陳○琴屬
    可為性交易之對象，其於本院所述在2 樓時方由陳○琴詢問
    是否願意為全套1600元之性交行為，當非實在。另證人林順
    發於本院審理中經檢察官質問何以在偵查中證述被告表示「
    換陳○琴做做看」時，亦稱：伊不記得有無說過「被告說要
    換陳○琴做做看」，但是伊後來有跟檢察官求情說小姐本身
    家庭有困難才會做這個（本院卷第26頁），益徵證人林○發
    對於被告甚是同情，其主觀上並非無迴護被告之動機，其於
    本院審理中所述其進入富○家庭理髮店後均是陳○琴接待、
    被告並未與其講話云云，要難信實。
 (六) 又證人陳○琴雖證稱：被告交代伊不能做性交易，林○發來
    的時候是伊在樓下招呼，被告在旁邊看電視，伊把林○發帶
    去2 樓，先幫林○發按摩，後來林○發要求，才偷做性交易
    （本院卷第32頁、第34頁背面），惟證人陳○琴所述與證人
    林○發於偵查中所述相異，證人陳○琴迄99年10月7 日仍於
    被告經營之店內工作（參偵卷第26、27頁），如被告因本案
    經判刑，非無可能影響證人陳○琴之工作，證人陳○琴之證
    詞本有偏頗之虞，且證人陳○琴於本院審理時更對被告稱：
    「不好意思，讓你難做人」、「我知道我錯了，卻害到你」
    （本院卷第32頁背面），足認證人陳○琴對於其在富○家庭
    理髮店性交易遭查獲之事，對被告甚是歉咎，洵非無為被告
    隱匿之可能，其所言殊難採信。
 (七) 陳○琴與林○發性交時所使用之保險套係在1 樓冰箱內查獲
    ，另於店內2 樓之櫃子抽屜中扣得11枚未使用之保險套，此
    已認定如前，而富○家庭理髮店僅有1 個冰箱，被告亦會使
    用該冰箱冷凍食物，冰箱內亦會冷藏杯水供客人飲用，富○
    家庭理髮店1 樓另有陳○琴私人之置物櫃，此有被告於本院
    之陳述可證（本院卷第41頁），是該冰箱並非供陳○琴私人
    使用，若被告果對陳○琴於店內性交易之事嚴格禁止，陳淑
    琴豈有可能將性交易所使用過之保險套放置於公家使用之冰
    箱內，使被告隨時可能於使用冰箱時發現該性交易之證據？
    足認陳○琴特地將使用過之保險套自2 樓攜至1 樓之冰箱內
    藏放，並非在防止被告知悉其從事性交易之事實，而在於防
    止警察臨檢時之查緝。至扣案之另11枚保險套所放置之櫃子
    僅有1 個抽屜，下方放置毛巾、供客人使用之紙杯，抽屜上
    方放置毛巾、茶葉等物，此經被告自承在卷（本院卷第42頁
    背面），被告自99年7 月12日起擔任富○家庭理髮店之負責
    人，復稱迄99年8 月下旬方雇用陳○琴，故被告獨自經營富
    賓家庭理髮店及服務客人之時間有1 月之久，對於店內放置
    毛巾之櫃子抽屜內藏有保險套，更無未曾發現之可能。以陳
    淑琴將使用過之保險套放置於公眾使用之冰箱內，櫃子抽屜
    裡又有多枚未使用之保險套等情觀之，被告對於陳○琴在「
    富○家庭理髮店」內為性交易之事應已知情。證人陳○琴所
    稱被告不知道伊與客人性交易、且要求伊不能與客人性交易
    等情（偵卷第26頁），應屬迴護被告之詞，不足採信。
 (八) 再以證人陳○琴所述，其從事性交行為收費1600元（本院卷
    第35頁），核與證人林○發所稱：1 節600 元，全套1600元
    ，我在派出所拿2000元，小姐找我400 元等語相符（本院卷
    第28頁），是陳○琴與林○發為性交易，其價格為1600元，
    當堪認定。而被告於警詢中稱：身體按摩及臉部保養，代價
    是每60分鐘新臺幣600 元、90分鐘新臺幣1000元（警卷第3
    頁），如屬實在，則如客人按摩或保養60分鐘，每分鐘收費
    為10元；如客人按摩或保養90分鐘，每分鐘收費11元餘，即
    消費時間久者計價之單價更高昂，顯與一般交易常情不符，
    堪認被告所述每60分鐘600 元之費用為基本消費，其所述90
    分鐘1000元之部分，則屬小姐與客人性交時，向客人額外收
    取之費用。被告對於小姐與客人性交時如何計費均知之甚詳
    ，又以三、七比例與陳○琴分帳，足認被告確係基於營利之
    意圖，而媒介、容留陳○琴與林○發為性交。
 (九) 綜上所述，被告意圖營利，媒介、容留性交之犯行洵堪認定
    ，應依法論罪科刑。至檢察官雖於100年2月23日審判程序以
    言詞聲請勘驗證人林○發99年9 月13日偵訊光碟，並請求傳
    喚高雄市政府警察局苓雅分局警員蔡宏仁，以證明被告有無
    媒介、容留陳○琴與男客性交易之犯行，惟本件待證事實既
    臻明瞭，該部分之證據應無再予調查之必要，爰依刑事訴訟
    法第163 條之2 第1 項、第2 項第3 款駁回該部分之聲請，
    併此敘明。
二、核被告謝○雲所為，係犯刑法第231 條第1 項圖利容留性交
    罪。其媒介以營利之低度行為，應為容留以營利之高度行為
    所吸收，不另論罪。爰審酌被告不思以正道取財，反藉媒介
    、容留女子與他人為性交以牟利，影響社會風氣，所為自不
    可取，其犯後始終否認犯罪，亦難認被告犯罪後態度良好，
    暨斟酌其容留性交之對象均為成年人，且皆本有意為性交易
    ，被告經濟狀況非佳，犯罪所得之利益並非甚鉅，被告並無
    前科等一切情狀，量處如主文所示之刑，並斟酌其犯罪情狀
    ，諭知如主文所示易科罰金之折算標準。至扣案已使用之保
    險套1 枚及未使用之保險套11枚，均非違禁物，且保險套為
    私人使用之衛生物品，雖皆在被告所經營之店內查獲，惟均
    無證據足資證明為被告所有之物，爰不為沒收之諭知，另此
    敘明。
據上論斷，應依刑事訴訟法第299 條第1 項前段，刑法第231 條
第1 項、第41條第1 項前段，刑法施行法第1 條之1 第1 項、第
2 項後段，判決如主文。
本案經檢察官童志曜到庭執行職務。
中    華    民    國  100     年    3     月    25    日
                  刑事第一庭  審判長  法  官  
                                      法  官
                                      法  官
得上訴
附錄：論罪法條
中華民國刑法第231條第1項
意圖使男女與他人為性交或猥褻之行為，而引誘、容留或媒介以
營利者，處5 年以下有期徒刑，得併科10萬元以下罰金。以詐術
犯之者，亦同。